# 结构化主体并表和出表问题咨询

提问人：wy_xx123 时间：2023-06-15 14:18:47
想请教陈版主关于结构化主体合并的几个问题：
1.持有的结构化主体股权比例变更但未丧失控制权时，需要在合并层面进行特殊处理吗？例如股权比例增加时要比照购买子公司少数股东股权的方式进行处理吗？
2.结构化主体频繁发生并表和出表的情况应该如何编制合并报表？例如 1 、 3 、 5 月符合要求需要并表， 2 、 4 、 6 月不并表，每月要按照处置结构化主体、新增结构化主体来编制合并报表吗？还是可以直接加总并表月份的利润表再相应还原归属于少数股东损益的部分到其他业务支出吗？
感谢！

回答人：chenyiwei
1 、是。结构化主体虽然其控制权的判断不是以表决权作为主要依据，但一旦纳入合并报表范围后，其权益变动等事项的处理和一般子公司是一样的。
2 、这种情况极其少见，建议关注为何会出现这种情况，是否确实频繁发生控制权循环转移。